# 瑞华研究丨问题1-1-381-1-38（关于尾矿库闭库费用资本化还是费用化的问题）

提问人：lv1025280320 时间：2020-05-28 20:33:10
A公司尾矿库闭库费用主要包括：尾矿坝体治理，排洪排渗系统治理，在线检测，库区整治等，每年纳入投资预算，是属于对已填满尾矿库的后续支出。尾矿库闭库费用在会计上应作资本化还是费用化处理？尾矿库闭库支出更多地类似于矿区开采完后的地质环境治理恢复义务，不形成企业的资产。
百度百科：“尾矿库是指筑坝拦截谷口或围地构成的，用以堆存金属或非金属矿山进行矿石选别后排出尾矿或其他工业废渣的场所。尾矿库是一个具有高势能的人造泥石流危险源，存在溃坝危险，一旦失事，容易造成重特大事故。尾矿库是矿山企业最大的环境保护工程项目。可以防止尾矿向江、河、湖、海沙漠及草原等处任意排放。一个矿山的选矿厂只要有尾矿产生，就必须建有尾矿库。所以说尾矿库是矿山选矿厂生产必不可少的组成部分。尾矿库的基建投资一般约占矿山建设总投资的10%以上，占选矿厂投资的20%左右，有的几乎接近甚至超过选矿厂投资。
尾矿设施的运行成本也较高，有些矿山尾矿设施运行成本占选矿厂生产成本的30%以上。为了减少运行费，有些矿山的选矿厂厂址取决于尾矿库的位置”
请教陈版：这种尾矿库闭库费用为啥不能类似理解为环境恢复义务，在开始建设时就确认为预计负债或者是长期应付款类似的？

回答人：chenyiwei
本案例讨论的是闭库后发生的相关费用（对已填满尾矿库的后续支出），不同于法定的环境治理恢复义务相关支出。另外，对已满的尾矿库治理的需要更多地是来源于生产过程中逐渐积存的尾矿，而不是尾矿库的建设支出本身。如果在生产过程中预提相关支出的，也应当是在生产成本中计提，而不是在建设过程中直接计入固定资产成本，故不属于一般意义上的固定资产弃置费用。